---
title: "Gráficos das medidas realizadas"
output: pdf_document
---

Para incluir gráficos das mediddas realizadas, precisamos considerar que temos:

\begin{itemize}
\item 10 ações;
\item 7 medidas realizadas;
\item 8 frequências amostrais.
\end{itemize}

Isso exige que façamos escolhas sobre as informações que serão apresentadas nos gráficos.

A seguir, apresento 3 alternativas. Não achei nenhuma delas interessante para incluir no artigo.

## Escolher 1 ação e 1 frequência amostral e fazer o gráfico de todas as medidas realizadas:

```{r, echo = FALSE, message=FALSE, warning=FALSE}
library(PerformanceAnalytics)
load("/Users/tainanboff/Documents/artigos/TCC/ambiente.RData")

med_real_1m <- cbind(VR.1m[,1], rBPCov.1m[,1], MedRV.1m[,1], MinRV.1m[,1])
colnames(med_real_1m) = c("VR", "VRBP", "MedRV", "MinRV")
a <- chart.TimeSeries(med_real_1m, main = "Medidas realizadas (ação: ITUB4; frequência amostral: 1 minuto)", ylab = "")
print(a)
```

## Escolher 1 medida realizada e 1 frequência amostral e fazer o gráfico de todas as ações:

```{r, echo = FALSE, message=FALSE, warning=FALSE}
b <- chart.TimeSeries(VR.1m, main = "Variância realizada (frequência amostral: 1 minuto)", ylab = "")
print(b)
```

## Escolher 1 medida realizada e 1 ação e fazer o grafico de todas as frequências amostrais:

```{r, echo = FALSE, message=FALSE, warning=FALSE}
med_real_itub4 <- cbind(VR.1m[,1], VR.5m[,1], VR.10m[,1], VR.15m[,1], VR.30m[,1], VR.45m[,1], VR.60m[,1], VR.90m[,1])
c <- chart.TimeSeries(med_real_itub4, main = "Variância realizada, ação ITUB4", ylab = "")
print(c)
```

Se você achar que devemos incluir alguma dessas opções, me avise qual delas para eu fazer todos os gráficos e as legendas.